臺灣臺北地方法院民事判決　　　　　　　94年度訴字第3701號
原　　　告　台灣中小企業銀行股份有限公司
法定代理人　丁○○
訴訟代理人　丙○○
　　　　　　乙○○
被　　　告　己○○
　　　　　　甲○○
上列當事人間返還消費借貸款事件，本院於94年11月3日言詞辯
論終結，判決如下：
    主  文
被告己○○、甲○○應連帶給付原告新臺幣玖拾肆萬仟貳佰零
元，及自民國九十四年六月二十五日起至清償日止，按年息百
分之七點五二五計算之利息，暨自民國九十四年七月二十五日起
至清償日止，逾期在六個月以內者，按上開利率百分之十，逾期
六個月以上者，按上開利率百分之二十計算之違約金。
被告己○○應給付原告新臺幣壹萬肆仟壹佰柒拾伍元，及自民國
九十四年九月十九日起至清償日止，按年息百分之十五計算之利
息，暨自民國九十四年十月十九日起至清償日止，逾期在六個月
以內者，按上開利率百分之十，逾期六個月以上者，按上開利率
百分之二十計算之違約金。
訴訟費用由被告己○○、甲○○連帶負擔十分之九，餘由被告己
○○負擔。
    事實及理由
壹、程序方面：
一、按當事人得以合意定第一審管轄法院。但以關於由一定法律
    關係而生之訴訟為限。前項合意，應以文書證之，民事訴訟
    法第24條定有明文。依被告所簽具與原告之微型企業創業貸
    款契約書第17條約定，因本契約涉訟時合意以本院為第一審
    管轄法院，故本院自有管轄權。
二、原告起訴時之法定代理人為鍾甦生，嗣於本件審理中變更為
    丁○○，原告具狀聲明承受訴訟，核與民事訴訟法第175 條
    規定並無不合，應予准許。
三、被告己○○經合法通知，未於言詞辯論期日到場，核無民事
    訴訟法第386條各款所列情事，爰依原告之聲請，由其一造
    辯論而為判決。
貳、得心證之理由：
一、原告主張：
    （一）被告己○○邀同被告甲○○為連帶保證人，於民國93
          年2月23日向原告簽訂新臺幣（下同）1,000,000元之
          微型創業貸款，訂明借款期間自93年2月24 日起至99
          年2月24日止，自貸放後12 個月內按月繳付利息，並
          自94年3月24日起開始按月平均攤還本息，共分60 期
          。利息按郵政儲金1 年期定期儲金機動利率加年息3%
          （即年息4.525%計付），每月繳付一次。郵政儲金1
          年期定期儲金機動利率調整時，即隨同調整。又借款
          逾期未還款者，被告同意原告得取消優惠利率並改按
          原貸利率加郵政儲金1 年期定期儲蓄存款機動利率加
          3%，即年息7.525%固定計息據以計算利息及遲延利息
          。詎料被告己○○自94年6月25 日起即未依約繳付應
          繳金額，幾經催繳未果，依約已喪失期限利益，尚欠
          943,203元及自94年6月25日起至清償日止，按年息7.
          525%計算之利息，暨自94年7月25 日起至清償日止，
          逾期在6個月以內者，按上開利率10%，逾期6 個月以
          上者，按上開利率20%計算之違約金。
    （二）被告己○○於93年2 月向原告申請並訂定國際信用卡
          （VISA CARD卡號0000000000000000 ）額度20,000元
          ，期間自93年2月起至96年2月止，約定國際信用卡額
          度得循環動用，循環動用之本金依年息15% 計算利息
          ，其逾期在6個月以內者，按上開利率之1成，其逾期
          超過6個月部分，按上開利率之2成加計之違約金。詎
          料被告己○○因微型創業貸款未繳，依授信約定書約
          定已喪失期限利益並視為全部到期，尚欠國際信用卡
          本金14,175元，及自94年9月19日起至清償日止，按
          年息15%計算之利息，暨自94年10月19日起至清償日
          止，逾期在6個月以內者，按上開利率10%，逾期6個
          月以上者，按上開利率20%計算之違約金。
    （三）依據授信約定書第5條約定，被告等所負一切債務，
          得視為全部到期，爰聲明請求如主文所示之本金、利
          息、違約金。
二、被告己○○未於最後言詞辯論期日到場，惟於之前言詞辯論
    期日到庭抗辯稱：無力清償等語，並聲明：駁回原告之訴。
    被告甲○○則辯稱：因伊住所有變更，沒有接到原告通知繳
    款，所以才沒有去繳款，此涉及期限利益；伊主張先訴抗辯
    權；當初伊保證之意思表示係受被告己○○及訴外人戊○○
    詐欺，故伊撤銷保證之意思表示等語，並聲明：駁回原告之
    訴。
三、原告主張之事實，已據其提出與所述相符之微型企業創業貸
    款契約書、借據、授信約定書、信用卡申請書、還款證明等
    為證，被告己○○、甲○○對於原告請求之金額及利息、違
    約金之起迄日、利率計算方式均不爭執，堪信原告之主張為
    真實，被告己○○空言辯稱無力清償云云，顯非可採。至於
    被告甲○○雖以前揭情詞抗辯，惟查：
    （一）被告甲○○固辯稱伊未接到原告通知，故無法繳款云
          云，然而，被告甲○○於本院審理中自承伊於94 年7
          月份已知道被告己○○未繳款，但因為伊不清楚被告
          己○○之繳款情形，所以伊也沒有去繳款一詞（見本
          院94年9月27日言詞辯論筆錄第3頁），足見被告丁厚
          煒已知悉被告己○○未繳款情事，被告甲○○上開辯
          稱即非可採。
    （二）又被告甲○○雖主張先訴抗辯權云云，然按連帶保證
          債務之債權人得同時或先後向保證人為全部給付之請
          求，保證人不得主張先訴抗辯權，最高法院77年度台
          上字第1772號判決可資參照。本件被告甲○○為連帶
          保證人，且依其與原告簽訂之微型企業創業貸款契約
          書第14條已約定「借款人基於本契約所負之一切債務
          ，連帶保證人均願負連帶清償責任」，揆諸前揭說明
          ，被告甲○○自不得主張先訴抗辯權，被告甲○○前
          開辯稱洵非足採。
    （三）末按，因被詐欺或被脅迫，而為意思表示者，表意人
          得撤銷其意思表示。但詐欺係由第三人所為者，以相
          對人明知其事實或可得而知者為限，始得撤銷之。被
          詐欺而為之意思表示，其撤銷不得以之對抗善意第三
          人，民法第92條定有明文。被告甲○○雖辯稱伊受被
          告己○○及訴外人戊○○詐欺而為保證，故伊撤銷受
          詐欺之保證意思表示云云，惟被告甲○○於本院審理
          中已坦認當初原告並未詐欺伊，原告也不知道伊的意
          思表示被詐欺等語（見本院94年9月27 日言詞辯論筆
          錄第3 頁），則揆諸前開法條規定，被告甲○○不可
          撤銷保證之意思表示至明，被告甲○○上開辯稱亦非
          正當。
四、綜上所述，原告依消費借貸、連帶保證及信用卡法律關係請
    求被告己○○、甲○○應連帶給付原告943,203元，及自94
    年6 月25日起至清償日止，按年息7.525%計算之利息，暨自
    94年7月25日起至清償日止，逾期在6個月以內者，按上開利
    率10%，逾期6 個月以上者，按上開利率20%計算之違約金；
    被告己○○應給付原告14,175元，及自94年9月19 日起至清
    償日止，按年息15%計算之利息，暨自94年10月19 日起至清
    償日止，逾期在6個月以內者，按上開利率10% ，逾期6個月
    以上者，按上開利率20% 計算之違約金，即屬有據，應予准
    許。
五、本件事證已臻明確，兩造所為之其他主張陳述並所提之證據
    ，經審酌後，認均與本件之結論無礙，不再一一論述，併予
    敘明。
、據上論結：本件原告之訴為有理由，依民事訴訟法第78條、
    第85條第1項但書、第2項，判決如主文。
中　　華　　民　　國　　94　　年　　11　　月　　17　　日
                  民事第三庭    法　官　鄭佾瑩
以上正本係照原本作成
如對本判決上訴，須於判決送達後20日內向本院提出上訴狀
中　　華　　民　　國　　94　　年　　　　月　　  17　　日
                    　　　　　　書記官　方美雲
